Inventaris van de kopieën der Doop-, Trouw- en Begraafboeken (DTB) van Nieuw Helvoet
Nationaal Archief, Den Haag
DTB kopie Zuid-Holland; Nieuw Helvoet
DTB Nieuw Helvoet
0 0
GEDTBZH055
??? meter; ??? inventarisnummers
Gescande fotokopieën van normale geschreven en gedrukte teksten. De Nederlandstalige stukken van vóór ca. 1700 zijn geschreven in het gotische cursiefschrift, met name in de oud-Hollandse klerkencursief.
Nationaal Archief, Den Haag
Nederduits gereformeerde gemeente te Nieuw Helvoet
Rooms-katholieke parochie te Nieuw Helvoet
Ambachtsbestuur ("gerecht", "burgemeesters", "Wet", "schepenen", "commissarissen", gequalificeerden) van Nieuw Helvoet
Burgerlijke Stand van de gemeente Nieuw Helvoet
De doopregisters bevatten naast de doopdatum de volledige namen van de ouders en de voornaam van het gedoopte kind. Daarnaast worden soms ook de doopgetuigen en / of peetouders genoemd. De trouwregisters bevatten naast de datum van (onder)trouw de namen van bruidegom en bruid. Daarnaast treft men dikwijls aanvullende gegevens aan, zoals plaats van herkomst, woonadres, de vermelding dat de persoon weduwnaar of weduwe is en eventueel de naam van de vorige partner. Wanneer de partners uit verschillende plaatsen afkomstig zijn of elders trouwen, vindt men ook gegevens omtrent afgegeven attestaties van de huwelijksafkondigingen. De begraafregisters bevatten op datum van aangifte de naam van de begraven persoon. In enkele gevallen wordt ook de datum van overlijden gegeven. Bij (minderjarige) kinderen wordt meestal de naam van de vader vermeld; bij vrouwen en weduwen soms de naam van de echtgenoot. Aanvullende gegevens over de begraafplaats en het luiden van de klok komen zelden voor.
Archiefvorming
Geschiedenis van het archiefbeheer
De verwerving van het archief
3.04
Aanwijzingen voor de gebruiker
Openbaarheidsbeperkingen
Volledig openbaar
De collectie is een duplicaat van een archief in eigen beheer.
Materiële beperkingen
Aanvraaginstructie
Van de documenten die in deze archiefinventaris zijn beschreven, kunnen de originelen niet geraadpleegd worden. Deze zijn overgedragen aan het gemeentebestuur van de gemeente vanwaar ze afkomstig zijn, ter opneming en bewaring in de gemeentelijke archiefbewaarplaats.
Verwant materiaal
Beschikbaarheid van kopieën
Beschrijving van de series en archiefbestanddelen
- HELVOET (NIEUW) (DTB)
  Originelen berusten bij het streekarchief Voorne- Putten
  - ALGEMEEN, A.
    - GEREFORMEERD, a.
      - Doop- en trouwboek., 1627-1758.; 1.I-1.III
        Na 1757 juli 31 enkele ongedateerde aantekeningen (1758 februari 11 en maart 18?)
        Vanaf 1718 separate registratie van doop- en trouwinschrijvingen. Voor dato tevens de administratieve verwerking van avondmaalsdata, collecteopbrengsten ten behoeve van uit de Paltz gevluchte predikanten en schoolmeesters, 1637 januari 11, en ambtsdragersverkiezingen.
        - 1627-1675., 1.I
        - 1676-1709., 1.II
        - 1710-1759., 1.III
      - Doopboeken., 1627-1817.; 2-4
        - 1627 februari 14-1817., 2.I-2.II
          - 1627-1769., 2.I
          - 1770-1818., 2.II
        - 1759 april 16-1812 maart 1., 3
          Achterin: alfabetische index (niet volledig).
        - 1793 februari 17-1817., 4
      - Trouwboeken., 1627-1814.; 5-7
        - 1627 februari 3-1759 februari 18. Hierin tevens: beroepingsacten, 1758-1759; administratie inzake ingekomen acten van indemniteit, 1759-1770; acta van de kerkenraad, 1758-1768; lidmatenregister, 1759-1792, 1763-1791, 1759-1768; ambtsdragersverkiezingslijsten, 1759-1770; avondmaalsdata, 1759-1770; kerkvisitatielijst; taakomschrijving van de voorzanger/schoolmeester/kerkdienaar, 1762-1767., 5
        - 1759 juli 29-1814., 6
        - 1759 juli 29-1814., 7
  - Nieuw-Helvoet en de Kwak, B.
    - GERECHT, a.
      - Ondertrouw- en trouwboek., 1808 maart 26-1811 juni 18. Ondertrouw- en trouwinschrijvingen, 1721 april 5 en 20; 1723 februari 12, 1742 juli 1 en 29; 1745 mei 20 en juni 6.; 8
        In Rechterlijk Archief Nieuw-Helvoet, nrs. 34-35. Zie onder: D.T.B. Hellevoetsluis nr. 4a.
      - Huwelijksproclamaties etc. 1791-1793., 1799.; 9
      - Registratie van overledenen die een belastingvrije boedel hebben nagelaten., 1811.; 10